臺灣板橋地方法院交通事件裁定　　　　94年度交聲字第908 號
原處分機關　交通部公路總局臺北區監理所板橋監理站
異　議　人　甲○○
即受處分人
上列異議人因違反道路交通管理處罰條例案件，對於交通部公路
總局臺北區監理所板橋監理站於民國94年6 月1 日所為之裁決處
分（原處分案號：板監違字第裁41-AEB177122號）聲明異議，本
院裁定如下：
    主  文
異議駁回。
    理  由
一、本件異議意旨略以：異議人即受處分人甲○○於民國（下同
    ）94年4 月29日晚上8 時56分許，駕駛車號FZV-677 號重型
    機車，行經臺北市○○○路與承德路口時，因「紅燈右轉（
    北轉西）」之違規行為，為警當場攔停掣單舉發。惟當天伊
    行經該路段時，都是直行民權東路，由東向西行駛，伊住中
    和，並不需要從承德路右轉民權西路，伊並無紅燈右轉之需
    要，為此不服，爰依法聲明異議，請求撤銷原處分云云。
二、按道路交通管理處罰條例第4 條第1 項前段規定，駕駛人駕
    駛車輛，或行人在道路上應遵守道路交通標誌、標線、號誌
    之指示、警告、禁制規定。另依交通部函示，車輛面對圓形
    紅燈時，仍逕予穿越路口至銜接路段，含左轉、直行、迴轉
    及右轉（依箭頭綠燈允許行駛者除外），即視為闖紅燈，合
    先敘明。次按汽車駕駛人，行經有燈光號誌管制之交岔路口
    闖紅燈者，處新臺幣（下同）1800元以上5400元以下罰鍰。
    再按汽車駕駛人有第53條情形者，記違規點數3 點，道路交
    通管理處罰條例第53條、第63條第1 項第3 款分別定有明文
    。又當場舉發者，應填駕駛人或行為人姓名、性別、出生年
    月日、地址、身分證統一編號及車主姓名、地址、車牌號碼
    、車輛種類。被查獲之駕駛人或行為人為受處分人時，應將
    該通知單填記後交付該為人簽名或蓋章收受之；拒絕簽章者
    ，並記明其事由，視為已收受，違反道路交通管理事件統一
    裁罰標準及處理細則第11條第1 項第1 款亦定有明文。
三、經查：本件異議人甲○○於94年4 月29日晚上8 時56分許，
    駕駛車號FZV-677 號重型機車，行經有燈光號誌管制之臺北
    市○○○路與承德路交岔路口時闖紅燈（紅燈右轉）違規，
    經警攔停當場掣單舉發之違規事實，業據證人即舉發本件違
    規之臺北市政府警察局大同分局員警于世龍於本院調查時到
    庭證述綦詳，並有臺北市政府警察局北市警交大字第AEB177
    122 號舉發通知單、臺北市政府警察局大同分局94年5 月20
    日北市警同分交字第09431773600 號書函影本各1 件在卷可
    稽。而舉發員警於該舉發通知單移送聯收受通知聯者簽章欄
    上已註明「拒簽」之文義，依前開說明，應視為異議人當時
    已收受該舉發通知單，為合法送達，故本件舉發程序應屬合
    法。惟異議人否認有何闖紅燈違規之行為，並以前揭情詞置
    辯；然觀諸證人即本件舉發員警于世龍到庭結證稱：伊當天
    是在臺北市○○○路與承德路執行勤務，異議人從承德路北
    轉西至民權西路，可能看到伊在該處臨檢，伊將異議人攔停
    ，請其提示證件，並告知其紅燈右轉，其並沒有表示其是直
    行，是等告發完畢後，才表示其是直行，但該路口的時相號
    誌變換是民權西路是一段式的紅綠燈變化、承德路是二段式
    的變化，異議人是無法從民權西路通過承德路的，當時承德
    路是左轉燈號，如果異議人可以通過的話，那異議人就是闖
    紅燈了等語（詳見本院卷宗94年7 月22日訊問筆錄），並庭
    呈員警工作紀錄簿1 件供參。雖異議人以其當時係直行，後
    因停於路邊接聽電話，造成員警誤認為由，否認曾於舉發時
    、地騎乘該機車紅燈右轉，並提出門號為0000000000號之行
    動電話通話明細清單1 份為據，然異議人所提出之通話明細
    清單僅能證明該門號於舉發違規事實之時間，確有發話之紀
    錄，尚無法直接證明異議人是否確係直行於民權西路而無紅
    燈右轉之事實，衡情，證人于世龍為依法執行交通勤務之警
    員，與異議人素不相識，亦無怨隙，應無甘冒自身觸犯偽證
    罪之風險而設詞誣攀異議人之理，故其證言應堪採信，是異
    議人應確有前揭駕車行經有燈光號誌管制之交岔路口闖紅燈
    之違規行為無訛。又交通員警對親睹之違規事實掣單舉發，
    就其事實之證明，亦為證人，如無具體事證足證其有偏頗或
    失實之虞，已難恣意否定其指證即舉發之真正，況其舉發行
    為兼有公務員基於職務上權力，依法就特定之具體事件所為
    具公法上效果之單方行政行為之性質，基於公務員為公法上
    行為具有公信力之原則，該行政處分當可被推定為真正，其
    據以依法處分之事實認定亦為真正無誤，本此公信原則，乃
    立法者賦予行政機關制定違反道路交通事件統一裁罰基準及
    處理細則，使勤務警員得當機處分（如該細則第23條）以達
    其維護交通秩序、安全之之行政目的。反之，若謂公務員一
    切行政行為均需預留證據以證其實，則國家行政勢必窒礙難
    行，據此，刑事訴訟法就犯罪證據有關之規定中與屬行政秩
    序罰之交通違規裁罰本質不合之部分，自不在準用之列，從
    而，異議人於前揭時、地紅燈右轉之違規事實，既據執勤警
    員以親睹無誤後始予舉發在案，本院經查亦無任何證據足資
    證明警員有捏造事實違法取締之情事，則執勤警員本其維護
    通秩序、安全職責所為之舉發，自應受到合法、正確之推定
    ，而異議人所為上開辯解尚難遽予採信。至異議人要求調閱
    舉發當時違規路口之監視錄影帶，經本院依職權電詢臺北市
    政府警察局大同分局查詢結果，該路口並未設置監視錄影機
    ，此有本院辦理刑事案件電話記錄查詢表1 件在卷可參，附
    此敘明。綜上所述，本件異議人空言否認前開違規事實，無
    非事後卸責之詞，不足採信。本件事證明確，異議人於前揭
    時、地，駕車行經有燈光號誌管制之交岔路口闖紅燈之違規
    事實，堪以認定。是以原處分機關據以援引前揭規定，裁處
    異議人罰鍰1800元，並記違規點數3 點，於法並無何違誤或
    不當之處。本件異議為無理由，應予駁回。
據上論斷，應依道路交通案件處理辦法第19條，裁定如主文。
中　　華　　民　　國　　94　　年　　8 　　月　　25　　日
                  交通法庭  法  官  陳　靜　茹
以上正本證明與原本無異。
如不服本裁定，應於裁定送達後5 日內向本院提出抗告狀。
                            書記官  廖　美　紅
中　　華　　民　　國　　94　　年　　8 　　月　　26　　日
